# 请教：固定资产问题

提问人：chenyiwei 时间：2012-03-01 01:27:18
这应该是IFRIC 18的规范范围，建议看一下IFRIC 18，其中第 18 ～ 21 段、BC19～BC24段等都对此有说明。

回答人：chenyiwei
这应该是IFRIC 18的规范范围，建议看一下IFRIC 18，其中第 18 ～ 21 段、BC19～BC24段等都对此有说明。